【裁判字號】    89,訴,36
【裁判日期】    890607
【裁判案由】    侵權行為損害賠償
【裁判全文】
臺灣高等法院民事判決                  八十九年度訴字第三十六號
    原      告  甲○○
    被      告  乙○○
    訴訟代理人  賴國獻律師
    被      告  興邦建設實業股份有限公司
                            住.
    法定代理人  高天來      住.
    訴訟代理人  翟心惠      住.
右當事人間因請求侵權行為損害賠償事件，本院判決如左︰
    主  文
被告乙○○應給付原告新臺幣柒拾萬元，及自八十九年一月十六日起至清償日止按年
息百分之五計算之利息。
原告其餘之訴駁回。
訴訟費用由被告乙○○負擔十分之七，餘由原告負擔。
原告假執行之聲請駁回。
    事  實
甲、原告方面：
一、聲明：
  (一)被告應連帶給付原告新臺幣（下同）一百萬元及自起訴狀繕本送達之翌日起至清
    償日止按年息百分之五之利息。
  (二)願供擔保宣告假執行。
二、陳述：
  (一)被告乙○○係受僱於被告興邦建設實業股份公司 (以下簡稱興邦公司）之水泥預
    拌車司機，於八十六年九月二十四日十六時許，駕駛水泥預拌車，過失撞及原告
    之子王憶豐駕駛之重型機車，並拖行長達九．二公尺，致王憶豐右側胸部重挫傷
    、三至八肋骨骨折、創傷性血氣胸，於送醫途中傷重不治死亡。
  (二)王憶豐為原告長子，其死亡令原告痛苦萬分，被告乙○○為被告興邦公司之受僱
    人，被告二人對原告應負連帶賠償責任。請求被告連帶賠償精神慰藉金一百萬元
    。
  (三)原告與興邦公司簽訂之和解書，所為賠償係富邦產物保險股份有限公司 (以下簡
    稱富邦公司）所支付。
乙、被告方面：
一、聲明：原告之訴駁回。
二、陳述：
  (一)乙○○於本件車禍之發生，並無過失。
  (二)興邦公司已與原告成立和解，由該公司賠償一百廿萬元，原告拋棄對該公司其餘
    之請求，自不得再向該公司請求。
    理  由
一、原告主張被告乙○○於八十六年九月二十四日駕駛水泥預拌車，撞及其子王憶豐
    駕駛之重型機車，並拖行長達九．二公尺，致王憶豐死亡之事實，為被告等自認
    ，並有交通事故調查報告表在卷可稽，堪信為真實。
二、原告主張本件車禍之發生係由於乙○○之過失，但為乙○○所否認。查依交通事
    故調查報告表警繪現場圖所示，本件車禍發生後乙○○之水泥預拌車車頭朝東北
    方向斜停在肇事處往瑞芳方向內側車道上，左側輪胎正壓及路中分向限制線，右
    前後輪南距車道線分為一．四五、一．三五公尺。王憶豐之機車斜停於范國隆車
    後八公尺，路面有一長九．二公尺之藍色衣服拖地痕，起點位於外側車道上，終
    點處即為機車右後輪之內線車道上，王憶豐倒臥之地點位於內外側車道中線上，
    血跡在內線車道上，距離內外車道分道線四十八公分，乙○○之右後車輪上有被
    害人之衣服碎片等情，亦經台灣基隆地方法院檢察署檢察官勘驗明確，有勘驗筆
    錄及現場照片可稽（見本院八十八年度交上訴字第一三四號刑事判決），顯然乙
    ○○行經肇事地點有跨越內、外車道行駛之情形。按汽車在雙向四車道行駛時，
    大型汽車除超越同一車道之前車或準備左轉彎外，均不得在內側車道行駛；又除
    準備停車或臨時停車外，不得駛出路面或跨越兩條車道行駛，道路交通安全規則
    第九十八條第一項第一款、第五款分別定有明文。乙○○為職業駕駛人，自應注
    意上述道路交通安全規則之規定，且依當時之情形並無不能注意之情事，竟疏未
    注意上開規定而行駛於內側車道且將右側車身跨越內、外側車道行駛，以致王憶
    豐騎乘機車倒地後，遭水泥預拌車右後輪撞擊並拖行長達九．二公尺而死亡，乙
    ○○之行為自有過失。且本件車禍經送台灣省基宜區車輛行車事故鑑定委員會鑑
    定之結果，亦認乙○○實有跨車道行駛之情形，有該鑑定委員會分析意見書附卷
    可稽。乙○○對本件車禍之發生有過失，堪予採信。乙○○之上開行為，並經本
    院八十八年度交上訴字第一三四號刑事案審理，認乙○○有過失致死犯行，判處
    罪刑在案。
三、按受僱人因執行職務，不法侵害他人之權利者，由僱用人與行為人連帶負損害賠
    償責任。又不法侵害他人致死者，被害人之父，雖非財產上之損害，亦得請求賠
    償相當之金額，民法第一百八十八條第一項、第一百九十四條定有明文。乙○○
    為興邦公司之受僱人，於執行職務時侵害王憶豐之權利，致王憶豐死亡，原告為
    王憶豐之父，依上開規定請求被告等連帶賠償精神慰藉金，即非無據。惟興邦公
    司辯稱該公司已與原告成立和解，由該公司賠償一百廿萬元，原告拋棄對該公司
    其餘之請求等語，提出和解書為證。原告對該和解書之真正不爭執，雖辯稱依該
    和解書所為之賠償係訴外人富邦公司所支付云云。然查成立上開和解書當事人欄
    係記載原告與興邦公司，和解條件記載：「1.甲方（即興邦公司）賠償乙方（即
    原告）關於本件事故所致王憶豐死亡之一切賠償費用共計新臺幣壹佰貳拾萬元整
    。付款方式：．．．由甲方所投保之富邦產物保險股份有限公司以甲方所投保強
    制險及第三人責任保險金代為賠付乙方。．．．2.乙方全權代表並保證其親屬或
    其他任何人對本件事故不再向甲方就民、刑事權益提出任何主張。」可見原告係
    與興邦公司成立和解，僅付款方式則由富邦公司代興邦公司給付。原告既與興邦
    公司成立和解，即應受該和解契約之拘束，不得再向興邦公司請求。原告依侵權
    行為法則請求興邦公司賠償其精神慰藉金，即屬無據。關於乙○○部分，依上開
    和解書，原告並無一併拋棄對乙○○之請求權，上開和解書之利益及不利益均不
    及於乙○○，原告自仍得向乙○○請求。至於其金額，本院審酌王憶豐無照駕駛
    重機車，行經彎道繪有減速標線路段未減速慢行，因不明原因失控滑倒，就本件
    事故之發生亦有顯著之過失（見上開鑑定意見書）。並原告與乙○○之身分、地
    位、經濟能力等一切情狀，認以七十萬元為適當。
四、從而原告基於侵權行為損害賠償請求權，請求被告乙○○給付七十萬元及自起訴
    狀繕本送達之翌日即八十九年一月十六日起至清償日止按年息百分之五計算之利
    息，洵屬正當，應予准許。原告對乙○○其餘之請求及對興邦公司之請求，均無
    理由，應予駁回。
五、假執行之宣告：
    原告陳明願供擔保，聲請宣告假執行，經核其勝訴部分，未逾得上訴第三審之金
    額，其敗訴部分，假執行之聲請，亦失所附麗，均不應准許。
據上論結：本件原告之訴為一部有理由，一部無理由，依民事訴訟法第七十九條但書
，判決如主文。
中      華      民      國    八十九    年      六      月      七      日
                                民事第十四庭
                                    審判長法  官  張  劍  男
                                          法  官  蘇  芹  英
                                          法  官  陳  筱  珮
右正本係照原本作成。
不得上訴。
中      華      民      國    八十九    年      六      月      九      日
                                          書記官  李  卓  英


司法院資訊處製作；財團法人民間司法改革基金會備份。
